# 收购股权，股权价款部分支付部分转借款

提问人：wx_5df09e5cd379 时间：2020-12-08 17:25:00
一、业务背景
我公司与甲公司股东乙签订股权转让合同，合同约定乙将其持有的甲公司80%的股权转让给我公司，价款为1.5亿。其中，30%的价款在合同签订后 5 个工作日支付，剩余70%的价款自合同签订日起 9 个月内支付。在合同签订后9 个月内支付的剩余70%转让价款按同期银行贷款基准利率支付利息。利息按照实际占用天数计算，我公司在支付剩余转让价款时须同时支付相应利息
问：我公司取得甲公司80%股权按照1.5亿确认？剩余70%股权转让款涉及的利息在实际支付时直接计入损益吗？
会计分录：
合同签订日：
借：长期股权投资 1.5亿
贷：其他应付款 1.5亿
支付30%价款：
借：其他应付款 4500 万
贷：银行存款 4500 万
假设自签订合同日起的第 60 天支付 3000 万：
借：其他应付款 3000
财务费用-利息支出 19.25（=300060/3603.85%）
贷：银行存款 3019.25

回答人：chenyiwei
可以这样理解。这部分利息是针对股权收购款的，因此在合并报表层面也同样应费用化，不能资本化。